臺灣高雄地方法院刑事判決　　　　　　　　　　　　　九十年度訴字第一三一四號
　　公　訴　人　臺灣高雄地方法院檢察署檢察官
　　被　　　告　丙○○
　　指定辯護人 本院公設辯護人 乙○○
右列被告因毒品危害防制條例案件，經檢察官提起公訴（九十年度偵緝字第五五八號
），本院判決如左：
    主  文
丙○○連續販賣第二級毒品，累犯，處有期徒刑柒年陸月。扣案之安非他命陸包（驗
前毛重拾貳點貳公克、驗後毛重拾貳點壹公克）沒收銷燬之；電子磅秤壹個、空夾鍊
袋陸佰參拾貳個及電話號碼0000000000之行動電話壹具，均沒收；販賣毒
品所得財物新台幣參仟元沒收，如全部或一部不能沒收時，以其財產抵償之。
被訴連續販賣第一級毒品部分，無罪。
    事  實
一、丙○○曾於民國（下同）八十三年間，因竊盜案件，經本院於八十三年三月三十
    一日，以八十三年少易字第一七號判決判處有期徒刑八月，緩刑三年確定；嗣於
    緩刑期內之八十四年間，又因違反麻醉藥品管理條例，經本院於八十五年一月三
    十日，以八十五年度易字第一六七號判決判處有期徒刑四月確定，上開緩刑宣告
    經本院於八十五年五月一日，以八十五年撤緩字第三八號裁定撤銷，二罪後接續
    執行，於八十五年十一月三十日執行完畢出監，詎仍不知悔改，復基於意圖營利
    販賣第二級毒品安非他命之概括犯意，以電話號碼為0000000000號之
    行動電話為聯絡工具，分別於八十九年十月九日下午三時許、同年十月十三日下
    午七時許、同年十月十六日下午四時許，在高雄市○○區○○街四七四號三樓電
    梯門口，各以新台幣（下同）一千元之代價，連續販賣第二級毒品安非他命予甲
    ○○三次，牟取販賣毒品所得共三千元，嗣甲○○因案遭通緝，於同年十月十六
    日下午五時三十分許，在高雄縣鳳山市○○路二八五之三號四樓為警查獲，並於
    其身上扣得第二級毒品安非他命一包，經警向其詢問毒品來源，甲○○供出係向
    丙○○購買，並帶同警方前往上開地址查察，當場在該址門口查獲丙○○非法持
    有第二級毒品安非他命三小包，嗣丙○○帶同警方至該址其所居住之三零一室搜
    索，又在天花板上搜得第二級毒品安非他命三包（連同前查獲之三包安非他命合
    計驗前毛重十二點二公克、驗後毛重十二點一公克）、空夾鏈袋六百三十二個、
    電子磅秤及供聯絡販賣毒品事宜所用之0000000000之行動電話一具。
二、案經高雄市政府警察局前鎮分局移送臺灣高雄地方法院檢察署檢察官偵查起訴。
    理  由
壹、有罪部分：
一、訊據被告丙○○固坦承上開扣案物品皆為其所有，惟矢口否認有何販賣安非他命
    予甲○○施用之情，辯稱：係甲○○無毒品來源，遂交錢予伊，由伊出面購得安
    非他命後，再將之轉交予甲○○，伊並無牟利意圖，另於伊住處查獲之毒品係自
    己吸食所用、空夾鏈袋係因裝填毒品之袋子常破損，故買來更換之用，且一次大
    量購買較便宜、另電子磅秤係怕販賣者偷斤減兩自行秤重用云云。指定辯護人亦
    以毒品危害防制條例規定供出毒品來源得減輕刑罰，是證人甲○○證詞恐有偏頗
    之虞等詞，為被告辯護云云。
二、經查：
（一）右揭被告販賣安非他命予甲○○施用之情，業據證人甲○○於警訊中供稱：我
      總共向綽號「龍仔」購買過三次安非他命毒品，第一次於八十九年十月九日下
      午十五時許、第二次於同年十月十三日晚上十九時許、第三次於今（十月十六
      日）下午十六時許，每次均以一千元購得安非他命一包，我都是打龍仔的「0
      000000000」大哥大與他聯絡，他就會叫我到他的住處門口時在打大
      哥大告訴他，他便會從他的住處開樓下大門讓我進入，我就坐電梯到三樓，電
      梯門口打開他就在電梯門口等我並一手交錢一手交安非他命，我三次均在高雄
      市○○街四七四號三樓電梯口向他購買安非他命等語甚詳，並當面指認該阿龍
      男子，確為被告無訛（見高雄市政府警察局前鎮分局刑案偵查卷宗第四、五頁
      ），而甲○○為警查獲時，由其身上口袋搜得第二級毒品安非他命等物，且其
      本身亦不否認有施用毒品慣習（同見上開警卷第四、五頁），則其指證被告販
      賣毒品之情，尚非無故，且販賣毒品罪責甚重之情，應為眾所明知，倘非被告
      果有販賣之舉，甲○○豈有僅因欲獲減刑寬典，即甘冒有期徒刑為七年以下誣
      告罪之風險，而任意指述被告涉有販賣毒品犯行，亦有疑問，另被告遭逮捕及
      查扣毒品之事實，業據證人即當日查獲被告之員警林有財、連炳堯到庭證述：
      我們逮捕通緝犯甲○○後，在他身上搜得一包安非他命，詢問毒品來源，他說
      是向一位綽號叫「龍仔」的人購買的，後他帶我們到高雄市○○街四七四號三
      樓，我們剛好在電梯口看到丙○○手持毒品，並在他居住之三零一室搜得扣案
      物品等語明確（見本院九十一年一月二十九日、同年八月二十二日訊問筆錄）
      ，而查扣之行動電話號碼為0000000000號，亦核與證人甲○○前述
      與被告聯絡購買毒品撥打之電話號碼相符，是其指述被告販毒之證詞，難認為
      虛捏，應屬可信。
（二）被告初於警訊中辯稱：交付予甲○○之安非他命，係合資出錢購買而來，後於
      審理中改稱：係因甲○○沒處購買毒品，所以拿錢給我叫我去買，買回後再將
      他所購買的部分撥給他（見本院九十年七月九日訊問筆錄），則被告究係與甲
      ○○合資購買毒品，亦或係因甲○○缺乏毒品來源而代其購之，前後所述已有
      不符，且證人甲○○於警訊中明確陳明取得毒品之方式係一手交錢，一手交安
      非他命，已如前所述，此與被告所辯合資購買或代買毒品須係先給付金錢，待
      被告另向他人購得毒品後再予交付亦有所不同，再於被告處所查獲狀似安非他
      命結晶體六小包、夾鏈袋六百七十七個、電子磅秤等物，該結晶體經送請高雄
      醫學大學附設中和紀念醫院檢驗結果，認甲基安非他命呈陽性反應（驗前毛重
      十二‧二公克、驗後毛重十二‧一公克），有該醫院九十年六月二十九日，編
      號九００六─七二檢驗報告一份附卷可稽，對此被告雖辯稱該安非他命係供自
      己吸食，夾鍊袋係裝填毒品所用，磅秤則係用來秤買回毒品之重量是否相當云
      云，惟安非他命毒品早經政府嚴加取締，物稀價昂，而被告除於審理中自承月
      收入僅約二、三餘萬元外（見本院九十年七月九日訊問筆錄），前亦稱須與他
      人合資始足以購買毒品，顯見其經濟狀況早已不佳，縱有施用毒品，自當量力
      購買少量安非他命以求解癮，始符常情，怎會耗資一次購買六包，且重量達十
      二公克之前開毒品施用，已足令人起疑；再扣案夾鍊袋，縱認係被告為施用毒
      品自行包裝所需，惟其數量多達近七百個，亦遠超過吸毒者自行使用之量；又
      單純施用毒品者，因購買毒品重量甚微，會為此購買電子磅秤秤重，亦與常情
      有悖，是其前開所辯均難令人採信，該夾鍊袋及電子秤係供被告分裝安非他命
      所用之情，堪已認定。
（三）近年來安非他命危害社會日益嚴重，治安機關對於查緝非法販賣及吸用安非他
      命等工作，無不嚴加執行，各傳播媒體對政府大力掃除安非他命之決心亦再三
      報導，且販賣安非他命法定刑非輕，設若無利可圖，衡情當無甘冒被查獲移送
      法辦、負擔重刑責之危險，而無代價代人調取或交付安非他命供人吸食之理？
      準此，被告前後有償多次交付安非他命予甲○○，應確有營利之意圖至明，是
      被告否認牟利云云，自非可採。
（四）綜上所述，被告前開辯解為圖卸刑責之詞，不足採信。本件事證已臻明確，被
      告確有販賣安非他命與甲○○之情，洵堪認定。
（五）至被告雖自承八十九年十月十六日下午五時三十分許，因甲○○撥打電話欲向
      其索討安非他命，其攜帶毒品正欲出門交付時即遭警查獲，此一透過施用毒品
      者與販毒者聯絡購買毒品事宜，待販毒者現身欲交付毒品時，當場加以逮捕，
      亦確為警方追查販毒案件常用之手法，實務上認此因遭警逮捕而為完成之販毒
      行為，應構成販賣毒品未遂之行為，惟本件訊據前開查獲被告之員警林有財、
      連炳堯皆否認有授意甲○○撥打電話向被告購買毒品，藉以引誘被告現身之情
      ，是查無積極證據可佐被告前開自白是否與事實相符，依罪疑為輕之原則，難
      認查獲當時被告有何販賣或轉讓毒品未遂之行為，附此敘明。
二、按安非他命係毒品危害防制條例第二條第二項所定之第二級毒品，被告意圖營利
    販賣安非他命，核其所為，係犯毒品危害防制條例第四條第二項之販賣第二級毒
    品既遂罪。被告先後三次販賣第二級毒品犯行，時間緊接，犯罪構成要件相同，
    顯係基於概括犯意反覆為之，為連續犯，應以一罪論，除法定刑無期徒刑部分不
    得加重其刑外，其餘有期徒刑、罰金部分並依法加重其刑。被告持有第二級毒品
    安非他命後進而販賣，其持有第二級毒品之低度行為，應為販賣第二級毒品之高
    度行為所吸收，不另論罪。再被告曾於八十三年間，因竊盜案件，經本院於八十
    三年三月三十一日，以八十三年少易字第一七號判決判處有期徒刑八月，緩刑三
    年確定；嗣於緩刑期內之八十四年間，又因違反麻醉藥品管理條例，經本院於八
    十五年一月三十日，以八十五年度易字第一六七號判決判處有期徒刑四月確定，
    上開緩刑宣告經本院於八十五年五月一日，以八十五年撤緩字第三八號裁定撤銷
    ，二罪後接續執行，於八十五年十一月三十日執行完畢出監，有台灣高等法院被
    告全國前科紀錄表、台灣高雄地方法院檢察署刑案資料查註紀錄表各一紙在卷足
    參，其於上開刑之執行完畢後，五年內再犯本件有期徒刑以上之罪，為累犯，除
    本刑為無期徒刑部分不得加重外，其餘部分應依刑法第四十七條規定加重其刑，
    並遞加重之。爰審酌被告連續販賣安非他命予他人施用，戕害他人之身心，助長
    毒品氾濫，且犯後未坦承犯行，態度不佳等情，本不宜寬待，惟念其販賣次數及
    期間非長、所得不多等一切情狀，量處如主文所示之刑，以資懲儆。扣案之第二
    級毒品安非他命六包（驗前毛重十二‧二公克、驗後毛重十二‧一公克），屬毒
    品危害防制條例所定之毒品，已如前述，應依毒品危害防制條例第十八條第一項
    前段之規定，不問屬於犯人與否，宣告沒收並銷燬之，因鑑驗耗失之安非他命，
    自無庸沒收銷燬。又扣案0000000000電話、電子磅秤，係被告所有供
    販賣毒品所用之物，應依毒品危害防制條例第十九條第一項沒收之。空夾鍊袋六
    百三十二個係被告所有供販賣毒品預備之物，爰依刑法第三十八條第一項第二款
    宣告沒收。另被告三次販賣毒品所得三千元，應依毒品危害防制條例第十九條第
    一項之規定宣告沒收，如全部或一部不能沒收時，以其財產抵償之。至扣案之第
    一級毒品海洛因十二包（毛重十六點九公克）、自製海洛因壓塊器一台、葡萄糖
    粉二包、計算機一台與本件販賣第二級毒品安非他命犯行並無關聯，另扣案之剷
    管四支及吸食器二支，因被告堅稱係供施用毒品之用，且其亦確有施用毒品慣習
    ，可參前開前科紀錄表，其曾多次接受毒品觀察、勒戒及強制戒治處分程序自明
    ，是亦與本件無涉，自均不予宣告沒收。
三、至公訴意旨另以：被告基於概括犯意，自八十九年八月中旬起，在不詳處所，連
    續四次販賣第一級毒品海洛因予綽號「宏仔」及「明仔」之不詳姓名男子施用，
    因認其涉有毒品危害防制條例第四條第一項之販賣第一級毒品罪嫌云云。
四、按犯罪事實應依證據認定之，無證據不得推定其犯罪事實；又不能證明被告犯罪
    者，應諭知無罪之判決，刑事訴訟法第一百五十四條、第三百零一條第一項分別
    定有明文。次按認定犯罪事實所憑之證據，雖不以直接證據為限，然必須該項證
    據對於待證事實確能供證明之資料，始得採為斷罪資料。（最高法院二十二年度
    上字第三六三二號、五十三年度台上字第二七五○號判例可資酌參）。又被告之
    自白，雖為證據之一種，但依刑事訴訟法第一百五十六條第一項規定，被告之自
    白，須非出於強暴、脅迫、利誘、詐欺、違法押或其他不正之方法，且與事實
    相符者，始得為證據。又依同條第二項規定，被告之自白，不得作為有罪判決之
    唯一證據，仍應調查其他必要之證據，以察其是否與事實相符。
五、公訴人認被告涉有上開販賣第一級毒品海洛因之犯行，無非係以其於警訊中之自
    白及遭查獲時，身上持有海洛因六包及空夾鍊袋四十五個為其論罪之依據。訊據
    被告堅詞否認有何販賣第一級毒品之犯行，辯稱：本件查獲其所持有之海洛因，
    係供己吸食之用，警訊中係因員警對其恐嚇，始承認有販毒等語。經查：被告雖
    於警訊中供稱曾於八月中旬起連續四次販賣毒品與「宏仔」及「明仔」，惟正確
    販賣毒品之時間、地點，警訊中欠缺詳盡供述，所稱「宏仔」及「明仔」之人，
    亦乏明確姓名、年籍可供傳訊查證，且後於偵、審中又翻異說法，改以前詞置辯
    ，其警訊中之自白是否可採，已非無疑。又被告為警查獲當時，身上雖持有狀似
    海洛因之白粉六小包及夾鍊袋四十三個，該白色粉狀物體經送法務部調查局鑑定
    ，亦肯認內含海洛因成分，有鑑定通知書一紙附卷可稽，惟該六包海洛因淨重僅
    有三‧０二公克，可觀上開鑑定通知書自明，既毒品數量非鉅，被告辯稱係供自
    己吸食所用，尚非無據，另所持空夾鍊袋因用途眾多，尚無法單憑此補強被告前
    開尚有瑕疵之自白，此外，本件又查無其他積極證據足資認定被告有公訴人所指
    之前開犯行，自屬犯罪不能證明，應對被告為無罪之諭知。
據上論斷，應依刑事訴訟法第二百九十九條第一項前段、第三百零一條第一項，毒品
危害防制條例第四條第二項、第十八條第一項前段、第十九條第一項，刑法第十一條
前段、第五十六條、第四十七條、第三十八條第一項第二款，判決如主文。
中      華      民      國      九十一    年    九      月      二十    日
                                  臺灣高雄地方法院刑事庭
                                      審判長法  官   黃三友
                                            法  官   何悅芳
                                            法  官   黃宗揚
右正本證明與原本無異。
如不服本判決，應於判決送達後十日內，向本院提出上訴狀。
                                            書記官    陳掌珠
中      華      民      國      九十一    年    九      月      二十    日
附錄：本判決論罪科刑法條：
毒品危害防制條例第四條第二項
製造、運輸、販賣第二級毒品者，處無期徒刑或七年以上有期徒刑，得併科新台幣七
百萬元以下罰金。
